臺灣臺北地方法院刑事判決　　　　　　 99年度簡上字第360號
上　訴　人
即　被　告　卓明城
上列上訴人即被告因傷害案件，不服本院簡易庭中華民國99年8
月31日99年度簡字第2921號第一審刑事簡易判決（聲請簡易判決
處刑案號：99年度偵字第12704號），提起上訴，本院管轄第二
審之合議庭判決如下：
    主  文
上訴駁回。
    事  實
一、卓明城因不滿黃金裕積欠裝潢費用債務，經催討仍不償還，
    竟出於傷害之故意，於民國99年5月4日中午11時50分，在臺
    北市中山區○○○路○段108號後方騎樓，持其於路上隨意撿
    拾之木棍毆打黃金裕，致黃金裕受有左足挫傷、瘀血、腫痛
    之傷害。
二、案經黃金裕訴由臺北市政府警察局中山分局報告臺灣臺北地
    方法院檢察署檢察官偵查後聲請簡易判決處刑。
    理  由
壹、證據能力
    按被告以外之人於審判外之陳述，雖不符刑事訴訟法第159
    條之1、159條之2、159條之3、159條之4等規定，而經當事
    人於審判程序同意作為證據，法院審酌該言詞陳述或書面陳
    述作成時之情況，認為適當者，亦得為證據。當事人、代理
    人或辯護人於法院調查證據時，知有第159條第1項不得為證
    據之情形，而未於言詞辯論終結前聲明異議者，視為有前項
    之同意，刑事訴訟法第159條之5定有明文。本案當事人就下
    述證據方法之證據能力，於言詞辯論終結前均未異議，而經
    本院審酌各該證據方法之作成時，並無其他不法之情狀，均
    適宜為本案之證據，依刑事訴訟法第159條之5之規定，有證
    據能力。
貳、實體認定
一、訊據被告卓明城固然坦承於前揭時、地，持其於路上隨意撿
    拾之木棍去找黃金裕之事實，惟矢口否認有何傷害之犯行，
    辯稱：我拿木棍是要嚇告訴人而已，並沒有打告訴人，不知
    道為什麼告訴人受傷云云。經查：
    上揭犯罪事實，業經證人即告訴人黃金裕於本院審理時證稱
    ：我當天中午11點50分離開住處那邊，我的機車是放在大樓
    後面的騎樓那邊，我走到我的機車之後，被告一瞬間出現在
    我的前面拿棍子打我，往我的側面揮，我有防衛的動作，就
    打到我的腳踝，腳踝整個腫起來，大概有二個月的時間我的
    行動都有問題，他就打我一下，我才發現他，他要打我第二
    下的時候，我左手握住他的棍子，我覺得棍子是鐵棍，因為
    很重，就僵持住，僵持住之後被告要我還他錢，我跟被告說
    不可能，被告就離開了，我後來有去中興醫院驗傷，我提出
    現場附近監視器的照片，監視器沒有拍攝到我被打的過程等
    語明確（見本院卷第27至28頁），佐以被告於警詢、偵查及
    原審均坦承有前揭犯行，並有臺北市立聯合醫院診斷證明書
    、監視器錄影帶翻拍畫面照片8張在卷可稽（見99年度偵字
    第12704號偵查卷第39至43頁）。被告辯稱只是拿棍子嚇嚇
    告訴人，並未打告訴人云云，顯係卸責之詞，不足採信。綜
    上所述，本件事證明確，被告犯行堪以認定，應依法論科。
二、核被告所為，係犯刑法第277條第1項之普通傷害罪。原審審
    酌被告並無前科，素行尚佳，其因與告訴人有裝潢糾紛而為
    本案傷害行為之犯罪動機、持棍傷人之犯罪手段、告訴人所
    受之傷害程度，迄今仍未取得告訴人之諒解，兼衡被告之生
    活狀況，未曾就學，智識程度不高，暨被告犯罪後坦承傷害
    告訴人之態度等一切情狀，判處被告拘役15日，如易科罰金
    ，以新臺幣1,000元折算1日，其認事用法核無不當，所處刑
    度亦堪認為適當，自應予以維持。被告以並未打告訴人，原
    審判決過重為由提起上訴，為無理由，應予駁回。
據上論斷，應依刑事訴訟法第455條之1第1項、第3項、第368 條
，第364條，判決如主文。
本案經檢察官郭郁到庭執行職務。
中    華    民    國   100    年    1     月    21    日
                  刑事第七庭    審判長法  官  林庚棟
                                      法  官  林勇如
                                      法  官  章曉文
以上正本證明與原本無異。
本件不得上訴。
                                      書記官  林義盛
中    華    民    國   100    年    1     月    21    日